【裁判字號】    92,訴,75
【裁判日期】    950413
【裁判案由】    詐欺等
【裁判全文】
臺灣屏東地方法院刑事判決
92年度訴字第75號
公  訴  人  臺灣屏東地方法院檢察署檢察官
被      告  午○○
被      告  丙○○
上列被告等因詐欺等案件, 經檢察官提起公訴（89年度偵字第60
64號、6106號；90年度偵字第1120號、1212號、1425號、1619號
、1823號、1879號、1929號、2123號、2241號、2293號、2294號
、2529號、2687號、2688號、3059號、3190號、3200號、3324號
、3325號、3357號、3393號、3394號、3413號、3517號、3547號
、3660號、3753號、3754號、3755號、3756號、3758號、3812號
、4093號、4109號、4241號、4307號、4348號、4349號、4555號
、4762號、4881號、4890號、5177號、5207號、5284號、5353號
、5503號、5549號、5852號、5870號、5871號、6114號、6115號
、6116號、6233號、6234號、6235號、6236號、6237號、6238號
、6239號、6240號、6241號、6242號、6243號、6341號、6514號
、6529號、6635號、6902號、6946號、7828號；91年度偵字第18
3 號、676 號、1496號、6376號、6377號、6378號、6379號、63
80號、6381號、6382號、6383號、6384號、6385號、6386號、63
87號、6388號）, 本院判決如下：
    主  文
午○○、丙○○被訴部分公訴不受理。
    理  由
一、公訴意旨略以:
    (一)被告午○○部分:
      緣卯○○（本院審理中）、丑○○（本院審理中）父子,
      明知漁民未實際出海捕魚, 假報關出海之名, 獲得補助漁
      船用油, 暫將船隻駛出, 停留高屏溪出海口等候出海時數
      屆至返港, 或雖有出海作業惟預留販售之柴油, 均為詐騙
      政府補助款之漁船用油, 竟與該等漁民共同基於意圖為自
      己不法所有之概括犯意聯絡, 自民國90年2 月間起, 由漁
      民子○○、癸○○、己○○、乙○○、辰○○、寅○○○
      、甲○○、戊○○、辛○○、庚○○（以上10人由本院審
      理中）將核配油手冊置放於卯○○處, 漁民巳○○（本院
      審理中）將報關簿託付卯○○, 由卯○○持之前往購油及
      付油款, 約以每粒漁船用柴油1,300 元, 向不詳內情之加
      油站人員購入, 支付彼等漁民差價, 再以每粒賺取30元至
      50 元 差價售出獲利, 僱用綽號「粗皮」、「瘦仔」駕駛
      油筏, 自該等漁船抽取購得之漁船用柴油, 藏匿於後寮溪
      , 卯○○每接獲買主壬○○等人打來之行動電話, 囑付其
      僱用人員駕駛油筏, 於晚間或半夜始駛出。午○○及丁○
      ○（本院審理中）則基於共同搬運贓物之犯意聯絡, 在東
      港垃圾場把風, 並負責看管及開啟鐵門, 以利油筏抽油交
      付彼等司機裝運, 另為登記載運數量, 以為日後向卯○○
      及其他賣主收取把風費用。因認被告午○○涉犯刑法第
      349 條第2 項之搬運贓物罪嫌。
    (二)被告丙○○部分:
      丙○○係屏東縣佳冬籍瑞文1 號（統一編號CTR-PT1228）
      船主, 明知漁船用柴油係政府補助出海捕魚之用油, 不得
      假出海真賣油, 竟基於概括犯意, 以偽造文書、詐術方法
      , 於90年7 月間某時, 在不詳地點, 私自偽刻燄塭檢查站
      章及安檢員陳乃槐、許精荃職章, 於其所有之報關簿上,
      偽造分別於90年7 月4 日9 時30分自燄塭安檢站進港, 於
      90年7 月8 日4 時30分自同安檢站出港, 經安檢員陳秀槐
      、許精荃檢查之不實事項, 持該業經偽造之進出港報關簿
      及縣政府核發之配油手冊, 使加油站誤以為前次業已出海
      作業, 因而補充其油量, 核配5,000 公升, 丙○○遂獲得
      較時價每公升12.5元為低之漁業用油, 僅以中油牌價百分
      之28計算其價格, 亦即每公升5.836 元購得, 且免課每公
      升3.8 元之貨物稅, 亦免課牌價加上貨物稅後百分之5 營
      業稅, 從中賺取差價轉售牟利。迄90年8 月14日13時10分
      許, 為該安檢站安檢人員發覺查獲, 嗣於90年8 月28日庭
      訊查扣該報關簿及丙○○印章。因認被告丙○○涉犯刑法
      第339 條第1 項之詐欺取財罪嫌及同法第216 條、211 條
      之行使偽造公文書罪嫌。
二、按被告死亡者, 法院應諭知不受理判決, 刑事訴訟法第303
    條第5 款定有明文。經查: 被告午○○及丙○○2 人已分別
    於民國94年1 月16日及94年7 月24日死亡, 此有被告午○○
    死亡證明書1 紙、法務部戶役政連結作業系統個人基本資料
    及司法院電子閘門系統個人基本資料查詢表各2 分在卷可憑
    （見本院卷(三)之二卷第110 至116 頁）, 揆諸前開說明, 爰
    不經言詞辯論, 均逕為諭知不受理之判決。
據上論斷, 應依刑事訴訟法第303 條第5 款, 第307 條, 判決如
主文。
中    華    民    國    95    年    4     月    13    日
                  刑事第四庭   審判長  法  官  莊鎮遠
                                       法  官  劉敏芳
                                       法  官  王以齊
以上正本證明與原本無異。
如不服本判決應於收受本判決送達後十日內向本院提出上訴書狀
,其未敘述上訴理由者,並得於提起上訴後十日內向本院補提理
由書狀（均須按他造當事人之人數附繕本）「切勿逕送上級法院
」
中    華    民    國    95    年    4     月    13    日
                                       書記官  盧姝伶


司法院資訊處製作；財團法人民間司法改革基金會備份。
